【裁判字號】    98,訴,1437
【裁判日期】    990621
【裁判案由】    侵權行為損害賠償
【裁判全文】
臺灣高雄地方法院民事判決              98年度訴字第1437號
    原      告  乙○○
    被      告  甲○○
當事人間請求侵權行為損害賠償事件，本院於民國99年5 月24日
言詞辯論終結，判決如下：
    主  文
原告之訴及假執行之聲請均駁回。
訴訟費用由原告負擔。
    事實及理由
一、原告主張：被告於民國96年1 月6 日下午，在高雄縣鳳山市
    ○○街124 號前之馬路上（下稱系爭地點），當面對原告表
    示「要定孤支（即單挑）」後，即以雙手推撞原告，且重擊
    其胸部（下稱系爭事故），致其受有胸前、頸、背部及左手
    臂挫傷之傷害（下稱系爭傷害）。嗣經報警將被告送至高雄
    縣政府警察局鳳山分局五甲派出所（下稱系爭派出所）製作
    筆錄之際，被告又在系爭派出所，當眾辱罵其為「垃圾」（
    下稱系爭侮辱），侵害其名譽權。其因系爭傷害支出中醫看
    診費新台幣（下同）1,220 元及其他藥品費用合計20,000元
    ；因系爭侮辱，造成近二年來胸口鬱悶及血氣不順，無法擔
    任教職，減少薪資所得合計869,005 元；另因系爭傷害及系
    爭侮辱分別造成精神痛苦，各生損害250,000 元。惟考量兩
    造為鄰居關係，故醫藥費部分僅請求10,000 元 、勞動力減
    損部分請求440,000 元及系爭傷害、侮辱之非財產上損害各
    請求125,000 元，合計700,000 元。為此，爰依民法第184
    條第1 項前段及第195 條第1 項侵權行為之法律關係，提起
    本件訴訟等情。並聲明：(一)被告應給付原告700,000 元，及
    自起訴狀繕本送達翌日即98年7 月9 日起至清償日止，按年
    息5%計算之利息。(二)願供擔保，請准宣告假執行。
二、被告則以：未與原告發生系爭事故，未曾毆打原告，亦沒在
    系爭派出所辱罵原告為「垃圾」，況兩造因糾紛至系爭派出
    所調解後，雙方達成和解，均表示不再追究法律責任等語，
    資為抗辯。並聲明：(一)原告之訴駁回。(二)如受不利之判決，
    願供擔保請准宣告免為假執行。
三、兩造不爭執事項為：
  (一)兩造於96年1 月6 日下午，在系爭地點發生糾紛後至系爭派
    出所處理。
  (二)96年1 月6 日系爭派出所員警工作紀錄簿（下稱系爭工作紀
    錄簿）記載「勤內處理正義裡華興街122 號乙○○與華興街
    124 號因口角糾紛至所調解，經雙方協調及謝代表居中協調
    ，雙方願意和解」。
四、本件爭點：
  (一)兩造是否發生系爭事故，並造成原告受有系爭傷害？被告有
    無系爭侮辱之行為？
  (二)原告是否曾與被告達成和解，而拋棄本件民事請求權？
  (三)原告請求實質勞動補償440,000元，有無理由？
  (四)原告請求就診醫療費10,000元，有無理由？
  (五)原告請求非財產上損害250,000元，有無理由？
五、茲就兩造之爭點，析述本院得心證之理由如下：
  (一)兩造是否發生系爭事故，並造成原告受有系爭傷害？被告有
    無系爭侮辱之行為？
    1.按因故意或過失不法侵害他人之權利者，負損害賠償責任
      。民法第184 條第1 項前段定有明文。次按民法第184 條
      第1 項前段規定侵權行為以故意或過失不法侵害他人之權
      利為成立要件，故主張對造應負侵權行為責任者，應就對
      造之有故意或過失負舉證責任，合先敘明。又依民事訴訟
      法第277 條規定，當事人主張有利於己之事實者，就其事
      實有舉證之責任。
    2.原告主張兩造在系爭地點發生系爭事故，其因而受有系爭
      傷害，且被告在系爭派出所為系爭侮辱行為云云，然為被
      告所否認，並以前揭情詞置辯。
    3.經查，原告主張被告在系爭地點發生系爭事故，因而造成
      其受有系爭傷害等云云，固提出訴外人百祐中醫聯合診所
      （下稱百祐診所）診斷證明書（下稱系爭診斷證明書）及
      系爭工作紀錄簿為憑。次查，原告因頸、背及左手腕挫傷
      等傷害，自96年12月8 日起至98年7 月4 日止，前往百祐
      診所看診10次乙節，有系爭診斷證明書可佐（見本院卷第
      49 頁 ），足徵原告迄至96年12月8 日，始因頸、背及左
      手腕挫傷等傷害，前往就診，而按原告苟於96年1 月6 日
      即因系爭傷害致有就診之必要者，衡情，豈有可能於系爭
      傷害發生逾11個月後，始開始就醫治療？顯見原告主張系
      爭診斷證明書所載傷勢係因系爭事故所造成云云，難予遽
      採。又查，系爭工作紀錄簿記載「勤內處理正義里華興街
      122 號乙○○與華興街124 號因口角糾紛至所調解…」（
      見本院卷第81頁）等情，為兩造所不爭執，堪可採信。足
      認兩造在系爭地點發生糾紛致員警到場處理者，似屬「口
      角糾紛」。此參諸原告於本院陳稱：「96年1 月6 日沒去
      驗傷」（見本院卷第97頁）、「我被打時沒人看到，被打
      之後才打電話報警」（見本院卷第119 頁）等語益明。據
      上，尚難認原告已提出具體證據證明被告有為系爭事故之
      行為。
    4.原告主張被告在系爭派出所對其為系爭侮辱云云，固舉證
      人即員警丙○○及證人丁○○為據。惟丁○○在系爭派出
      所並未聽到被告辱罵原告，且對被告是否有向原告為系爭
      侮辱一事，表示事隔久遠已不復記憶乙節，業據其於本院
      審理中證述綦詳（見本院卷第115 頁）；又丙○○至系爭
      地點時，被告並未以言詞辱罵原告，兩造因口角糾紛至系
      爭派出所調解時，沒有互罵，僅你一句、我一句不斷交談
      ，內容不記得等情，亦據其於本院證述明確（見本院卷第
      118 、119 頁）。而按丁○○及丙○○與兩造並無特殊情
      誼或怨隙，衡情，應無虛偽陳述以袒護被告之理。況上述
      證人在本院審理中，係以隔離訊問方式進行，其結果，兩
      位證人證述內容大致相符，益認丁○○及丙○○之證述，
      應可採信。再者，系爭派出所內部監視錄影資料僅留存30
      至40日，無法提供96年1 月6 日之監錄資料乙節，有高雄
      縣政府警察局鳳山分局99年5 月7 日高縣鳳警偵字第0990
      006977號函在卷（見本院卷第127 頁）可憑，是原告要求
      調閱監視錄影資料，即屬不能。從而，原告主張被告有為
      系爭侮辱之行為，應負損害賠償責任云云，即難遽採。
    5.綜上，原告既不能舉證證明被告對其造成系爭傷害或系爭
      侮辱，即難認被告對其有何侵權行為，揆諸首揭規定及說
      明，被告並不負損害賠償責任。從而，原告主張被告造成
      其受有系爭傷害及系爭侮辱，其得請求被告賠償損害云云
      ，洵屬無據。
  (二)被告既不負侵權行為損害賠償責任，則爭點(二)原告是否曾與
    被告達成和解，而拋棄本件民事請求權？(三)原告請求實質勞
    動補償440,000 元，有無理由？(四)原告請求就診醫療費10,0
    00元，有無理由？(五)原告請求非財產上損害250,000 元，有
    無理由？即無再為論述之必要，附此敘明。
六、綜上所述，原告依據民法第184 條第1 項前段及第195 條第
    1 項侵權行為之規定，請求：被告應給原告700,000 元，及
    自98年7 月9 日起至清償日止，按年息5%計算之利息，為無
    理由，應予駁回。原告之訴既經駁回，其假執行之聲請，亦
    失所附麗，應併予駁回。
七、本件事證已臻明確，兩造其餘攻擊防禦方法，核不影響本件
    結論，爰不一一論述，附此敘明。
八、據上論結，本件原告之訴為無理由，依民事訴訟法第78條，
    判決如主文。
中    華    民    國    99    年    6     月    21    日
                  民事第五庭  審判長法  官    李昭彥
                                    法  官    賴文姍
                                    法  官    何佩陵
上為正本係依原本作成。
如不服本判決，應於送達後20日內，向本院提出上訴狀並表明上
訴理由，如於本判決宣示後送達前提起上訴者，應於判決送達後
10日內補提上訴理由書（須附繕本）。
中    華    民    國    99    年    6     月    21    日
                                    書記官    陳喜苓

司法院資訊處製作；財團法人民間司法改革基金會備份。
